# 上市公司募集资金置换自有资金发生的会计事务所鉴证费，可否从“募集资金”专户列支

提问人：xiaomaijinwang 时间：2016-11-03 17:52:11
陈老师及各位老师，请教一个问题：上市公司募集资金置换自有资金发生的会计事务所鉴证费，可否从“募集资金”专户列支？我的理解是可以。谢谢。

回答人：chenyiwei
不可以。这与募集资金的募集无关，是使用过程中发生的费用性支出，且也不构成募投项目资产实体。